# 收购外部子公司资本公积相关问题

提问人：JM456 时间：2020-03-28 08:05:28
A公司收购外部B公司，产生资本公积借方金额过大，最终报表资本公积为负数，想问陈版主这样合理吗？

回答人：chenyiwei
首先，企业合并冲减资本公积只有在同一控制下合并中才会发生，请注意核对。
其次，在个别报表层面，当合并方的“资本公积——资本溢价”不足冲减时，差额应依次冲减盈余公积和未分配利润，不应将个别报表层面的资本公积冲减成负数。